臺灣臺北地方法院民事判決　　　　　　 100年度訴字第1345號
原　　　告　羅尹辰
訴訟代理人　陳明宗律師
被　　　告　陳妗
上列當事人間請求損害賠償事件，本院於中華民國100 年8月3日
言詞辯論終結，判決如下：
    主  文
被告應給付原告新臺幣捌萬零捌佰參拾貳元，及自民國九十九年
九月七日起至清償日止，按週年利率百分之五計算之利息。
原告其餘之訴駁回。
訴訟費用由被告負擔百分之十五，餘由原告負擔。
本判決得假執行。但被告以新臺幣捌萬零捌佰參拾貳元預供擔保
，得免為假執行。
原告其餘假執行之聲請駁回。
    事實及理由
一、原告主張：
  (一)被告於民國98年9 月14日晚間11時許，駕駛車牌號碼0432－
    KF號自小客車（下稱系爭自小客車），因迷失方向找路，而
    沿臺北市○○路○ 段34巷西往南方向（下坡）轉彎（右轉彎
    ）行駛，明知車輛行駛至交岔路口，轉彎車應讓直行車先行
    ，且行駛山區道路應減速慢行，作隨時停車之準備，亦應注
    意車前狀況，而依當時情形，並無不能注意之情形，竟疏未
    注意，在上址交岔路口緩慢向右轉彎之際，未禮讓直行車輛
    先行，適有沿指南路3 段38巷南向北方向（下坡）之原告騎
    乘自行車（下稱系爭自行車）抵達該處，原告見被告駕車欲
    轉彎，乃煞車準備趁隙直行而過，至發覺被告駕車未有禮讓
    之意，遂緊急煞車，然仍導致系爭自行車急煞後倒地，原告
    並向前撞擊被告駕駛之系爭自小客車前車頭（下稱系爭事故
    ），因而受頭部外傷合併下巴撕裂傷、全身多處擦傷（右肘
    、右膝、上唇、右前臂4×3公分、下巴傷口3.5 公分長（下
    稱系爭傷害）及腰椎第1 級2節第1級滑脫等傷害。茲就原告
    因系爭事故所增加之費用及損害，分述如下：
  1.醫療費用（含就診費用、醫療用品費用及將來美容手術費用
    ）：
  (1)原告因系爭傷害在萬芳醫院、市立聯合醫院仁愛院區、臺安
    醫院及長庚紀念醫院進行治療，已自費支付醫療費用共新臺
    幣（下同）1萬8942元。
  (2)原告因系爭傷害而購買如消炎藥膏、棉花棒、紅藥水、生理
    食鹽水及紗布等醫療用品，共花費1000元。
  (3)原告因系爭傷害而須進行美容修疤與飛梭雷射手術淡疤手，
    合計需花費 16 萬 2000 元。
  (4)綜上，原告因系爭傷害所支出之醫療費用為18萬1942元【計
    算式：1萬8942元＋1000元＋7萬2000元＋9 萬元＝18萬1942
    元】。
  2.交通費用：
    原告於98年9 月15日凌晨自萬芳醫院出院後，因系爭傷害尚
    須陸續回診，依計程車車資計算，回診8 次，來回一趟車資
    200 元，共支出1600元交通費；且原告在98年10月22日、同
    年11月12日開車至文山區公所協調委員會共花費停車費90元
    ，合計原告因系爭傷害所支付之交通費為1690元【計算式：
    1600元＋90元＝1690元】。
  3.看護費用：
    原告因系爭傷害自98年9月15日起至同年9月28日止，因無法
    行動需專人照護，每日以半日看護費用1100元計算，共支出
    看護費用1萬5400元【計算式：14日×1100元＝1萬5400元】
    。
  4.工作損失：
    原告因系爭傷害致需復健12個月，每月以最低工資1 萬7280
    元計算，共計受有工作損失20萬7360元【計算式：12個月×
    1 萬7280元＝20萬7360元】。
  5.財物損失：
    原告因系爭事故之發生另受有財物上之損害，包括(1)近視眼
    鏡因破裂、鏡架嚴重變形受有1 萬5000元之損害；(2)手錶錶
    帶及錶面嚴重刮傷，損失2 萬元；(3)美利達27段變速腳踏車
    之車架受損、前後車輪與把手、龍頭變形，損失3 萬元；(4)
    安全帽內填充破裂不堪使用，損失4500元；(5)車衣破損損失
    1000元，共計7萬0500元【計算式：1萬5000元＋2萬元＋3萬
    元＋4500元＋1000元＝7萬0500元】。
  6.精神慰撫金：
    原告因系爭傷害造成身體上之疼痛，且系爭事故發生至今將
    屆滿1年，原告每週仍需復健3次，嚴重影響原告生活作息及
    社交活動之進行，加以被告於系爭事故發生後態度不佳，實
    令原告內心悲慟不已，爰請求精神慰撫金10萬元。
  7.綜上，原告因系爭傷害而支出之費用或損害為57萬6892元【
    計算式：醫療費用18萬1942元＋交通費用1690元＋看護費用
    1萬5400元＋工作損失20萬7360元＋財物損失7萬0500元＋精
    神慰撫金10萬元＝57萬6892元】。
  (二)為此，爰依民法第184條第1項前段、第193條第1項、第 195
    條第1項、第213條第1項及第2項、第216條第1項之規定，請
    求被告賠償57萬6892元。並聲明：
  1.被告應給付原告57萬6892元，並自起訴狀繕本送達之翌日（
    即99年9月7日）起至清償日止，按週年利率百分之5 計算之
    利息。
  2.原告願供擔保，請准宣告假執行。
二、被告則辯以：系爭事故之發生係因原告騎乘系爭自行車時未
    開車燈行駛所致，且原告本應靠右行駛而於左轉時大轉變，
    原告卻靠左行駛且係左轉彎小轉變，因而撞上被告所有系爭
    自小客車車頭，肇事責任應歸責於原告，原告請求被告負損
    害賠償責任，自屬無據。又兩造於98年10月22日調解時，原
    告已健步如飛，可知原告並無經專人為14日全日看護之必要
    ，亦無1 年無法工作之情事，原告就其財物損害部分復無提
    出證據以佐，原告之請求應無理由。並聲明：
  (一)原告之訴駁回。
  (二)如不利被告之判決，被告願供擔保請准宣告免為假執行。
三、兩造不爭執事項：
  (一)被告於98年9 月14日晚間11時許，駕駛系爭自小客車，因迷
    失方向找路，而沿臺北市○○路○ 段34巷西往南方向（下坡
    ）轉彎（右轉彎）行駛，明知車輛行駛至交岔路口，轉彎車
    應讓直行車先行，且行駛山區道路，應減速慢行，作隨時停
    車之準備，亦應注意車前狀況，而依當時情形，並無不能注
    意之情形，竟疏未注意，在上址交岔路口緩慢向右轉彎之際
    ，未禮讓直行車輛先行，適有沿指南路3 段38巷南向北方向
    （下坡）之原告騎乘系爭自行車抵達該處，原告見被告駕車
    欲轉彎，乃煞車準備趁隙直行而過，至發覺被告駕車未有禮
    讓之意，遂緊急煞車，然仍導致系爭自行車急煞後倒地，原
    告並向前撞擊被告駕駛之系爭自小客車前車頭，致受有系爭
    傷害等情，業經本院以99年度交易字第707 號刑事簡易判決
    判處過失傷害罪有罪在案（見本院100 年度店調字第42號卷
    第2頁至第9頁）。
  (二)原告因系爭傷害已支出就診費用共1 萬8942元（見本院99年
    度店交簡附民字第12號卷第16頁至第36頁）。
  (三)原告因系爭傷害已支出醫療用品費用1000元。
  (四)原告因系爭傷害已支出交通費1690元。
四、本件爭點：
    原告依民法第184條第1項前段、第193條第1項、第195條第1
    項、第213條第1項及第2項及第216條第1 項之規定，請求被
    告賠償原告57萬6892元，有無理由？
  (一)被告就原告所受系爭傷害有無故意或過失？
  (二)如有，是否造成原告受有損害？原告請求被告賠償下列項目
    與金額，有無理由？
  1.原告請求美容修疤手術及飛梭雷射手術費用，是否為必要之
    醫療費用？原告就此部分請求16萬2000元，有無理由？
  2.原告因系爭傷害有無受他人看護之必要？如有，需全日或半
    日看護？看護期間為何？
  3.原告是否因系爭傷害而喪失勞動能力？如是，減損程度為何
    ？需時多久方可回復？
  4.原告是否因系爭事故受有包括(1)近視眼鏡因破裂、鏡架嚴重
    變形；(2)手錶錶帶及錶面嚴重刮傷；(3)美利達27段變速腳踏
    車之車架受損、前後車輪與把手、龍頭變形；(4)安全帽內填
    充破裂不堪使用；(5)車衣破損等損失？如有，前開項目各損
    失之金額為何？
  5.原告因系爭傷害請求被告賠償精神慰撫金10萬元，有無理由
    ？其數額是否適當？
五、得心證之理由：
  (一)按故意或過失，不法侵害他人權利者，負損害賠償責任，民
    法第184條第1項前段定有明文。查被告於98年9 月14日晚間
    11時許，駕駛系爭自小客車，因迷失方向找路，而沿臺北市
    ○○路○ 段34巷西往南方向（下坡）轉彎（右轉彎）行駛，
    明知車輛行駛至交岔路口，轉彎車應讓直行車先行，且行駛
    山區道路，應減速慢行，作隨時停車之準備，亦應注意車前
    狀況，而依當時情形，並無不能注意之情形，竟疏未注意，
    在上址交岔路口緩慢向右轉彎之際，未禮讓直行車輛先行，
    適有沿指南路3 段38巷南向北方向（下坡）之原告騎乘系爭
    自行車抵達該處，原告見被告駕車欲轉彎，乃煞車準備趁隙
    直行而過，至發覺被告駕車未有禮讓之意，遂緊急煞車，然
    仍導致系爭自行車急煞後倒地，原告並向前撞擊被告駕駛之
    系爭自小客車前車頭，致受有系爭傷害等情，既為兩造所不
    爭執，並經本院以99年度交易字第707 號刑事簡易判決判處
    被告過失傷害罪有罪，且經臺灣高等法院以100 年度交上易
    字第63號刑事判決駁回被告上訴確定在案，應認被告就系爭
    事故之發生存有過失，而須依民法第184條第1項前段之規定
    負賠償責任至明。
  (二)再按不法侵害他人身體或健康者，對於被害人因此喪失或減
    少勞動能力或增加生活上之需要時，應負損害賠償責任；不
    法侵害他人之身體、健康、名譽、自由、信用、隱私、貞操
    、或不法侵害其他人格法益而情節重大者，被害人雖非財產
    上之損害，亦得請求賠償相當之金額；負損害賠償責任者，
    除法律另有規定或契約另有訂定外，應回復他方損害發生前
    之原狀；因回復原狀而應給付金錢者，自損害發生時起，加
    給利息；損害賠償，除法律另有規定或契約另有訂定外，應
    以填補債權人所受損害及所失利益為限，民法第193條第1項
    、第195條第1項前段、第213 條第1項、第2項、第216條第1
    項亦分別定有明文。又民法第195 條所謂相當之金額，應斟
    酌加害人與被害人雙方之身分、資力與加害程度，及其他各
    種情形核定之；慰撫金是否相當，應以加害行為之加害程度
    及被害人所受痛苦，斟酌加害人及被害人之身分、經濟地位
    等各種情形定之，最高法院47年台上字第1221號、51年台上
    字第223號判例意旨可參。準此，被告既須依民法第184條第
    1 項前段之規定，就原告因系爭事故所受系爭傷害負賠償責
    任，業如上述，茲就原告得請求之金額分述如下：
  1.醫療費用（含就診費用、醫療用品費用及將來美容手術費用
    ）：
  (1)原告因系爭傷害在萬芳醫院、市立聯合醫院仁愛院區、臺安
    醫院及長庚紀念醫院進行治療，已自費支付醫療費用共1 萬
    8942元，且因系爭傷害而購買如消炎藥膏、棉花棒、紅藥水
    、生理食鹽水及紗布等醫療用品，共花費1000元等節為被告
    所不爭執，並有醫療費用收據可稽（見本院99年度店交簡附
    民字第12號卷第16頁至第36頁、本院卷第26頁、第33頁反面
    、第92頁），應認原告請求被告賠償就診費用與醫療用品費
    用共1萬9942元，為有理由。
  (2)又原告雖主張因系爭傷害而須進行美容修疤與飛梭雷射手術
    淡疤，合計需花費16萬2000元云云；然查：
  原告於98年9 月14日晚間11時許發生系爭事故受有系爭傷害
    後，曾在98年10月10日前往臺北市立聯合醫院仁愛院區整型
    外科就診，依該院所出具之診斷證明書可知原告固於臉部多
    處裂傷縫合術後留有約6 公分之疤痕，惟醫師之醫囑僅建議
    原告使用除疤用品，並宜為門診追蹤治療（見本院99年度店
    交簡附民字第12號卷第11頁），尚無必須進行美容修疤與飛
    梭雷射手術淡疤之必要，應認原告此部分之主張並非因系爭
    事故所增加之生活上需要費用。另原告固於100年7月26日聲
    請本院函詢臺北市立聯合醫院仁愛院區，以證明原告臉部疤
    痕須以手術方得除去之事實（見本院卷第147 頁）；然原告
    係於100年5月27日準備程序終結後，甚於100年7月13日送達
    言詞辯論期日通知後始提出此聲請，顯有延滯訴訟之虞，且
    臺北市立聯合醫院仁愛院區之上揭診斷證明書所示醫囑既已
    明確說明原告僅需使用除疤用品，則本院即無再次函詢之必
    要。
  至原告雖另提出臻美美學診所於100年6月21日出具之診斷證
    明書，以證明其所受系爭傷害有進行重建手術治療及雷射治
    療之必要（見本院卷第143 頁），然此份診斷證明書乃原告
    私下詢問臻美美學診所後開立，未經本院於審判過程中以調
    查證據之方式函查取得，則臻美美學診所是否得就原告所受
    系爭傷害必須進行重建手術或雷射治療一事為客觀評估，本
    有疑義；況原告早在99年1 月28日即請求臻美美學診所就其
    所受系爭傷害進行估價（見本院99年度店交簡附民字第12號
    卷第14頁），於99年7 月30日提起本件刑事附帶民事訴訟後
    ，卻遲至100年6月21日始提出該份診斷證明書為憑，則臻美
    美學診所之診斷證明書顯係為本件訴訟所需而事後開立，相
    較於臺北市立聯合醫院仁愛院區所出具之上揭診斷證明書，
    應認臺北市立聯合醫院仁愛院區於98年10月10日出具之上開
    診斷較為公正客觀，原告並無因系爭傷害有進行美容修疤與
    飛梭雷射手術淡疤之必要，原告據此請求被告賠償16萬2000
    元，為無理由。
  (3)綜上，原告因系爭傷害得請求被告賠償之醫療費用為1萬994
    2元。
  2.交通費用：
    原告因系爭傷害已支出交通費1690元乙情既為被告所不爭執
    （見本院卷第92頁），復有計程車收據可佐（見本院卷第47
    頁至第50頁），應認原告請求被告賠償交通費用1690元，為
    有理由。
  3.看護費用：
    原告固主張因系爭傷害自98年9月15日起至同年9月28日止，
    因無法行動需專人照護，每日以半日看護費用1100元計算，
    共支出看護費用1萬5400元云云；惟查：
  (1)依原告在98年9 月14日發生系爭事故後第一時間送往救治之
    萬芳醫院以100年4月28日萬院醫病字第1000003293號函覆「
    病人羅尹辰於98年9月14日23時40分由消防局119送至本院急
    診，病人自訴騎腳踏車時摔傷，依本院急診醫師觀察，病人
    當時生命跡象穩定（心跳93次/分、血壓140/89mm/Hg），意
    識清楚，經X 光檢查頭部及頸部皆正常，傷口部分，下巴處
    有3.5 公分長之撕裂傷，全身外可見於右肘傷、右膝、左前
    臂、上唇擦傷，病人於98年9 月15日1時10分離院，98年9月
    16日於本院外科及神經外科門診，之後無任何回診紀錄，依
    病人受傷情況，無須旁人照顧及影響日後工作」之內容（見
    本院卷第36頁至第37頁），可知經由萬芳醫院於98年9 月14
    日晚間11時40分許至98年9月15日凌晨1時10分許之檢查、治
    療與觀察，及原告98年9 月16日之回診結果，原告並無因系
    爭傷害而有需專人半日看護共14日之必要。
  (2)又原告雖於100年5月27日準備程序主張因伊脊椎有受傷，係
    伊要求後萬芳醫院醫生才照X光，但X光僅照正面，隔天伊去
    臺安醫院復健科，因伊在輪椅上無法站立，臺安醫院醫生便
    說剛受傷無法馬上作復健，經本院提示萬芳醫院前開函文內
    容後，另稱伊回去以後才發現身體有很多傷，醫生當時沒有
    注意伊腰痛部分云云（見本院卷第41頁反面）；然查：
  萬芳醫院於急診室處理原告所受系爭傷害之情形，已詳細函
    復在卷，業如前述，是原告空言主張係伊要求後，萬芳醫院
    醫師始為其照X 光檢查，且未注意伊當時有腰痛之情，而未
    舉證以佐其說，自難僅憑原告此部分所言，逕認原告因系爭
    傷害有需專人半日看護共14日之必要。
  再者，本院依原告前開所述函詢臺安醫院是否屬實，據臺安
    醫院100年6月9日以（100）醫發字第355 號函覆「病患羅尹
    辰先生自述98年9月14日車禍，就診復健科是98年11月2日，
    於97年6月12日之腰椎X光已有二、三節第一級滑脫的現象，
    病患98年9月15日未至本院就診」之內容（見本院卷第134頁
    ），足認原告遲至98年11月2 日方前往臺安醫院復健科就診
    ，且原告早在97年6 月12日即有二、三節腰椎第一級滑脫之
    病狀，故原告自陳其於98年9 月14日系爭事故發生之隔天前
    往臺安醫院復健科就診，該時因伊在輪椅上無法站立，臺安
    醫院醫師有告知因剛受傷無法馬上作復健云云，並不可採，
    原告應無因系爭傷害有需專人半日看護共14日之必要。
  (3)此外，原告固於100年7月26日聲請本院函詢臺北市立聯合醫
    院仁愛院區關於其背部疼痛造成原因為何？與騎乘腳踏車倒
    地是否有關？應如何治療及所須治療之期間？以證明原告腰
    椎滑脫之事實，且在100年7月27日聲請本院函詢臺安醫院自
    其97年6 月12日因腰椎滑脫至復健科診治起，於97年9月8日
    復健後之復健結果為何？騎乘腳踏車摔倒摔倒是否會導致腰
    椎滑脫？腰椎滑脫於騎乘機車是否會產生疼痛？腰椎滑脫是
    否適於騎乘機車？以證明原告腰椎滑脫與系爭事故之發生有
    因果關係，並致原告騎乘機車受有影響云云（見本院卷第14
    7頁、第162頁）；惟原告遲至100年7月26日、同年月27日始
    提出上開聲請，已有延滯訴訟之虞，已如前述，且如原告自
    陳其因系爭事故受有腰椎滑脫之傷害，因而須乘坐輪椅，無
    法站立等情屬實，在系爭事故發生後第一時間為原告處理傷
    勢之萬芳醫院當可清楚知悉上情，然據萬芳醫院綜觀原告於
    98年9月14日晚間11時40分許至98年9月15日凌晨1時10 分許
    之急診留置觀察狀況，與原告在98年9 月16日至外科及神經
    外科門診回診紀錄後所函覆之上揭內容，俱未提及原告因系
    爭事故受有腰椎滑脫之傷害，並因此須乘坐輪椅，有復健必
    要等節，依臺安醫院前揭函覆之內容亦然，足認原告並未因
    系爭事故受有腰椎滑脫之傷害，原告此部分證據調查之聲請
    ，核無必要。
  (4)綜上，原告既無因系爭傷害而有需專人半日看護共14日之必
    要，原告請求被告賠償自98年9月15日起至同年9月28日止，
    因無法行動需專人照護之看護費用1 萬5400元，並無理由。
  4.工作損失：
    原告雖主張因系爭傷害致需復健12 個月，每月以最低工資1
    萬7280元計算，共計受有工作損失20萬7360元云云；然查：
  (1)依原告在98年9 月14日發生系爭事故後第一時間送往之萬芳
    醫院以100年4月28日萬院醫病字第1000003293號函覆「…依
    病人受傷情況，無須旁人照顧及影響日後工作」之內容（見
    本院卷第36頁至第37頁），已足見原告並未因系爭傷害而有
    需復健12個月無法工作之必要。
  (2)又依原告所任職信義房屋提供之出缺勤紀錄（見本院卷第10
    8頁至第128頁），可知原告除於98年9 月14日發生系爭事故
    之日起至98年9月25日止排休假與特休假外，自98年9月25日
    起即恢復上班，甚在98年9 月25日整天值班，原告自無因系
    爭傷害有需復健12個月無法工作之情；且原告固有於98年 9
    月14日發生系爭事故之日起至98年9 月25日止排休假與特休
    假，惟觀諸原告自98年9月起至100年5 月止之出缺勤紀錄，
    原告另有於98年10月7日起至同年月14日止、99年4月14日起
    至同年月21日止、99年6 月19日起至同年月27日止、100年2
    月1日起至同年月7日止等期間排定長時間之休假，故亦無從
    以原告有在98年9 月14日起至同年月25日止排定休假與特休
    假一事，遽認原告有因系爭事故受有勞動力減損而無法工作
    之損害。
  (3)況據信義房屋提供之薪資查詢系統（見本院卷第105 頁至第
    107頁），自98年9月14日發生系爭事故後，原告98年9 月之
    實領薪資為8萬1211元、98年10月之實領薪資為7萬0859元、
    98年11月之實領薪資為4 萬7025元、98年12月之實領薪資為
    10萬6692元、99年1月之實領薪資為6萬3817元、99年2 月之
    實領薪資為5萬6706元、99年3月之實領薪資為7 萬3422元、
    99年4月之實領薪資為5萬8466元、99年5月之實領薪資為5萬
    6009元、99年6月之實領薪資為18萬9790元、99年7月之實領
    薪資為4萬6552元、99年8月之實領薪資為6萬5080元、99年9
    月之實領薪資為7萬0265元，可見原告在系爭事故發生後之1
    年內仍因工作領有薪資，至原告所實領之薪資雖有高低起伏
    不等之情，然此係因原告從事者乃房屋仲介業，有業績問題
    所致，核與系爭事故之發生無涉，故應認原告並無因系爭事
    故所受之傷害有喪失勞動力無法工作之情事。
  (4)綜上，原告既無因系爭傷害而有需復健12個月不能工作之必
    要，亦未因系爭事故之發生有喪失勞動力無法工作之情形，
    則原告主張每月以最低工資1 萬7280元計算，請求被告賠償
    共12個月之工作損失20萬7360元，並無理由。
  5.財物損失：
    按不法毀損他人之物者，被害人得請求賠償其物因毀損所減
    少之價額；而負損害賠償責任者，除法律另有規定或契約另
    有訂定外，應回復他方損害發生前之原狀，且債權人得請求
    支付回復原狀所必要之費用，以代回復原狀，民法第196 條
    、第213 條第1項、第3項分別定有明文。又按物被毀損時，
    被害人除得依民法第196條請求賠償外，並不排除民法第213
    條至第215條之適用，惟民法第196條之規定即係第213 條之
    法律另有規定，請求賠償物被毀損所減少之價額，得以修復
    費用為估定之標準，但以必要者為限（如修理材料以新品換
    舊品，應予折舊），最高法院77年5 月17日民事庭總會決議
    可資參照。茲就原告主張之各項財物損失分述如下：
  (1)近視眼鏡損害部分：
  被告就原告於系爭事故發生時戴有近視眼鏡，且因系爭事故
    受有損害乙事既不爭執，僅爭執原告請求賠償之價額（見本
    院卷第177 頁），是依原告所提購買其近視眼鏡鏡片之單據
    ，可知原告係於98年6 月26日購入型號為NIKON單焦161速變
    灰（智潔A2鍍膜）之鏡片2 片，單價為每片9400元，原告購
    買2片鏡片共1萬8800元（見本院卷第57頁至第58頁），距98
    年9月14日系爭事故發生時僅隔2個月，則本件依定率遞減法
    折舊率千分之536計算，前開鏡片之第1年折舊額為1679元【
    計算式：1萬8800元×0.536×12分之2＝1679.4元，1元以下
    四捨五入】，扣除折舊後，原告得就其鏡片部分之損害請求
    被告賠償1萬7121元【計算式：1萬8800元－1679元＝1萬712
    1元】。
  另原告就其配戴之近視眼鏡鏡架部分雖僅提出相關網頁資料
    為據（見本院卷第59頁至第60頁），而未提出購買鏡架部分
    之相關單據，然被告就系爭事故發生後原告所配戴之近視眼
    鏡有毀損一事既不爭執，且依原告所提該副眼鏡之照片，其
    鏡架確有歪曲等毀損情事（見本院99年度店交簡附民字第12
    號卷第43頁），是縱參諸原告所提網頁資料無從比對原告受
    損害之型號CC0178號眼鏡之定價，本院爰依民事訴訟法第22
    2條第2項之規定，審酌原告所配戴之鏡架品牌其他型號之鏡
    架價格，認原告主張其鏡架價值為3762元，尚屬合理，並以
    原告購買前揭鏡片之98年6 月26日為購買該鏡架之日，則本
    件依定率遞減法折舊率千分之536計算，上開鏡架之第1年折
    舊額為336元【計算式：3762元×0.536×12分之2＝336.072
    元，1 元以下四捨五入】，扣除折舊後，原告得就其鏡架部
    分之損害請求被告賠償3426元【計算式：3762元－336 元＝
    3426元】。
  綜上，原告因系爭事故就近視眼鏡之損害為2 萬0547元【計
    算式：1萬7121元＋3426元＝2萬0547元】。
  (2)手錶錶帶及錶面損害部分：
    被告就原告所配戴之手錶有因系爭事故受有毀損不爭執，僅
    爭執修復之費用（本院卷第178 頁），故依原告所提購買證
    明，可見原告係於96年11月11日購入型號為JY0030-52E之手
    錶1只，單價為4 萬2000元（見本院卷第165頁、第61頁），
    距98年9月14日系爭事故發生時已隔1年10個月，則本件依定
    率遞減法折舊率千分之536計算，前揭手錶之第1年折舊額為
    2萬251 2元【計算式：4萬2000元×0.536＝2 萬2512元】，
    第2年折舊額為8705元【（4萬2000元－2萬2512元）×0.536
    ×12分之10＝8704.64元，1元以下四捨五入】，歷年折舊額
    累計為3萬1217元【計算式：2萬2512元＋8705元＝3 萬1217
    元】，扣除折舊後，原告得就其手錶部分之損害請求被告賠
    償1萬0783元【計算式：4萬2000元－3萬1217元＝1萬0783元
    】。
  (3)系爭自行車損害部分：
  被告就系爭自行車有因系爭事故受有毀損不爭執，僅爭執修
    復之費用（見本院卷第180 頁），而依原告所提出之購買證
    明，可知原告係於96年9 月30日購買系爭自行車（見本院卷
    第166 頁），距98年9月14日系爭事故發生時已隔1年11個月
    ，據原告所舉修復系爭自行車之送貨單，其中就零件修理費
    用之金額又為4 萬0400元（見本院99年度店交簡附民字第12
    號卷第13頁），則本件依定率遞減法折舊率千分之536 計算
    ，系爭自行車之第1年折舊額為2萬1654元【計算式：4萬040
    0元×0.536＝2萬1654.4元，1元以下四捨五入】，第2 年折
    舊額為9211元【（4萬0400元－2萬1654元）×0.536×12 分
    之11＝9210.5元，1元以下四捨五入】，歷年折舊額累計為3
    萬08 65元【計算式：2萬1654元＋9211元＝3 萬0865元】，
    扣除折舊後，原告得就系爭自行車之損害請求被告賠償零件
    部分9535元【計算式：4萬0400元－3萬0865元＝9535元】。
  又原告修復系爭自行車另花費工資部分共7000元（見本院99
    年度店交簡附民字第12號卷第13頁），是原告得就系爭自行
    車之損害請求被告賠償共1萬6535元【計算式：9535元＋700
    0元＝1萬6535元】。
  (4)安全帽損害部分：
    被告就原告於系爭事故發生時配戴之自行車安全帽受有損害
    一事不爭執，僅爭執賠償之金額（見本院卷第178 頁），而
    原告自陳未保存相關購買憑證，不爭執以系爭自行車購買年
    份認定購買該安全帽之時間（見本院卷第158頁至第159頁）
    ，亦即以原告係於96年9 月30日購買系爭自行車計算，原告
    購買該安全帽之時間距98 年9月14日系爭事故發生時亦已隔
    1年11個月，再依原告所提出網頁計算該安全帽之金額為465
    7 元（見本院卷第44頁、第62頁至第66頁），則本件依定率
    遞減法折舊率千分之536計算，該安全帽之第1年折舊額為24
    96元【計算式：4657元×0.536＝2496.1元，1元以下四捨五
    入】，第2年折舊額為106 2元【（4657元－2496元）×0.53
    6×12分之11＝1061.7元，1元以下四捨五入】，歷年折舊額
    累計為3558元【計算式：2496元＋1062元＝3558元】，扣除
    折舊後，原告得就該安全帽之損害請求被告賠償1099元【計
    算式：4657元－3558元＝1099元】。
  (5)車衣損害部分：
    被告就原告於系爭事故發生時穿著之自行車車衣受有損害一
    事不爭執，僅爭執賠償之金額（見本院卷第178 頁），而原
    告就車衣部分同自陳未保存相關購買憑證，不爭執以系爭自
    行車購買年份認定購買車衣之時間（見本院卷第159 頁），
    故以原告係於96年9 月30日購買系爭自行車計算，原告購買
    車衣之時間距98年9月14日系爭事故發生時已隔1年11個月，
    另參原告於提起本件附帶民事訴訟時主張該車衣之金額為10
    00元（見本院99年度店交簡附民字第12號卷第6 頁，原告後
    雖主張該車衣應為1280元，並舉網頁為憑，見本院卷第44頁
    、第67頁，然原告於本院100 年8月3日言詞辯論終結之日止
    主張之請求總金額仍與刑事附帶民事訴訟起訴狀相同，故仍
    以原告最初主張之金額為計算依據），則本件依定率遞減法
    折舊率千分之536計算，該車衣之第1年折舊額為536 元【計
    算式：1000元×0.536＝536元】，第2年折舊額為228元【（
    1000元－536元）×0.53 6×12分之11＝227.9元，1 元以下
    四捨五入】，歷年折舊額累計為764元【計算式：536元＋22
    8元＝764元】，扣除折舊後，原告得就該安全帽之損害請求
    被告賠償236元【計算式：1000元－764元＝236元】。
  (6)綜上，原告因系爭事故受有財物損失共4 萬9200元【計算式
    ：2萬0547元＋1萬0783元＋1 萬6535元＋1099元＋236元＝4
    萬9200元】。
  6.精神慰撫金：
    被告確有過失傷害原告之情，業如前述，是原告自得依民法
    第 195 條第 1 項前段之規定請求被告賠償精神慰撫金。本
    院審酌被告駕駛系爭小客車未直接撞擊原告，原告係因閃避
    不及跌倒方受有頭部外傷合併下巴撕裂傷、全身多處擦傷等
    傷害，而原告98年、99年所得分別為93萬0687元、120萬401
    0 元，財產總額為207萬0880元、209萬4980元（見本院卷第
    18頁至第20頁、第168頁至第171頁），被告98年、99年所得
    則分別為4萬7470元、1萬8000元，財產總額均為0 元（見本
    院卷第23頁至第24頁、第172頁至第173頁）等一切情狀，認
    原告請求被告賠償之精神慰撫金以1 萬元為適當，逾此部分
    之請求為無理由。
  7.綜上，原告因系爭事故所受系爭傷害得請求被告賠償之金額
    為8萬0832元【計算式：1萬9942元＋1690元＋4萬9200元＋1
    萬元＝8萬0832元】。
六、綜上所述，被告既有過失傷害原告之情事，從而，原告依民
    法第184條第1項前段、第193條第1項、第195條第1項、第21
    3條第1項及第2項、第216條第1項之規定，請求被告給付8萬
    0832元，並自起訴狀繕本送達之翌日即99年9月7日起至清償
    日止，按週年利率百分之5 計算之利息，洵屬有據，應予准
    許。逾此範圍之請求，洵屬無據，應予駁回。
七、兩造分別陳明願供擔保請准宣告假執行或免為假執行，就原
    告勝訴部分，因所命被告給付之金額未逾50萬元，爰依職權
    宣告假執行，並酌定相當之擔保金額准予被告提供免為假執
    行；至原告敗訴部分，其假執行之聲請即失所附麗，應併予
    駁回。
八、本件事證已臻明確，兩造其餘攻擊防禦方法與判決之結果不
    生影響，爰不另贅論，附此敘明。
九、據上論結，本件原告之訴為一部有理由，一部無理由，依民
    事訴訟法第79條、第389 條第1項第5款、第392條第2項，判
    決如主文。
中    華    民    國    100    年    8    月    17    日
                  民事第二庭  審判長法  官  張松鈞
                                    法  官  鍾素鳳
                                    法  官  羅郁婷
以上正本係照原本作成。
如對本判決上訴，須於判決送達後20日內向本院提出上訴狀。如
委任律師提起上訴者，應一併繳納上訴審裁判費。
中    華    民    國   100    年    8     月    17    日
                                    書記官  楊婷雅